臺灣臺中地方法院刑事判決　　　　　　　　　　　　九十三年度訴字第一四六號
　　公　訴　人　臺灣臺中地方法院檢察署檢察官
　　被　　　告　甲○○
右列被告因搶奪等案件，經檢察官提起公訴（九十三年度偵字第八二九三號），經本
院合議庭裁定，由受命法官依法獨任進行簡式審判程序判決如左：
    主  文
甲○○連續攜帶兇器竊盜，處有期徒刑捌月，扣案之長十四公分之一字型螺絲起子、
長十七點五公分之Ｔ字型螺絲起子各壹支，均沒收；又意圖為自己不法之所有，而搶
奪他人之動產，未遂，處有期徒刑柒月，應執行有期徒刑壹年壹月，扣案之長十四公
分之一字型螺絲起子、長十七點五公分之Ｔ字型螺絲起子各壹支，均沒收。
    事  實
一、甲○○基於意圖為自己不法所有之概括犯意，先於民國（下同）九十三年三月六
    日下午十八時許，在臺中縣豐原市○○街一六四號附近，攜帶其所有客觀上足供
    兇器使用之長十四公分之一字型螺絲起子、長十七點五公分之Ｔ字型螺絲起子各
    一支為工具，竊取乙○○所有車號ＮＷＦ─七八九號重型機車，復連續於同年月
    十三日下午十八時許，在臺中縣潭子鄉以前開長十四公分之一字型螺絲起子下手
    竊取曾敏玲所有車號ＫＡＸ─七六二號重型機車號牌一面，得手後將之懸掛於前
    開竊得之ＮＷＦ─七八九號重型機車上，供己代步之用，原ＮＷＦ─七八九號車
    牌則丟棄在后里大橋下。嗣於同年四月二十六日，甲○○因受當鋪業者催討債款
    ，無力償還，乃另行起意，意圖為自己不法之所有且基於搶奪之犯意，於九十三
    年四月二十八日上午七時五十分許，在臺中縣新社鄉○○村○○街與興社街口附
    近，駕駛上開改懸ＫＡＸ─七六二號重型機車號牌之ＮＷＦ─七八九號重型機車
    ，搶奪行人丙○○之皮包，幸遭丙○○拉扯反抗，聯合路人張文良將其制伏，而
    未得逞，並扣得上開搶奪用之贓車及長十四公分之一字型螺絲起子、長十七點五
    公分之Ｔ字型螺絲起子各一支。
二、案經被害人乙○○、曾敏玲及丙○○訴由台中縣警察局東勢分局報請臺灣臺中地
    方法院檢察署檢察官偵查起訴。
    理  由
一、按除被告所犯為死刑、無期徒刑、最輕本刑為三年以上有期徒刑之罪或高等法院
    管轄第一審案件者外，於前條第一項程序進行中，被告先就被訴事實為有罪之陳
    述時，審判長得告知被告簡式審判程序之旨，並聽取當事人、代理人、辯護人及
    輔佐人之意見後，裁定進行簡式審判程序，刑事訴訟法第二百七十三條之一第一
    項定有明文。本件被告所犯係死刑、無期徒刑、最輕本刑為三年以上有期徒刑以
    外之罪，其於準備程序中就被訴事實為有罪之陳述，且經審判長告知被告簡式審
    判程序之旨，並聽取公訴人及被告之意見後，本院合議庭認為適宜而裁定由受命
    法官獨任進行簡式審判程序，合先敘明。
二、訊據被告甲○○對於右揭事實坦承不諱，核與告訴人丙○○所指訴之情節相符，
    並經證人即曾敏玲之夫丁○○、目擊證人張文良證述屬實，並有扣案如事實欄所
    載之長十四公分之一字型螺絲起子、長十七點五公分之Ｔ字型螺絲起子各一支及
    現場照片暨扣案物品照片共七張、車輛竊盜、車牌失竊資料個別查詢報表－－－
    －查詢車輛認可資料及贓物領據均影本各一份在卷足資佐證。此外，前揭扣案之
    一字型螺絲起子、Ｔ字型螺絲起子各一支，經本院當庭勘驗結果，一字型螺絲起
    子長十四公分、Ｔ字型螺絲起子長十七點五公分，客觀上顯足供兇器使用，亦有
    本院九十三年七月十三日簡式審判筆錄一份在卷可憑，事證至臻明確，被告甲○
    ○犯行均洵堪認定。
二、核被告甲○○所為，係犯刑法第三百二十一條第一項第三款之攜帶兇器竊盜罪，
    及同法第三百二十五條第三項、第一項搶奪未遂罪。被告甲○○所為前開加重竊
    盜犯行，應係犯刑法第三百二十一條第一項第三款之攜帶兇器竊盜罪，公訴意旨
    認係觸犯刑法第三百二十條第一項之普通竊盜罪，尚有未洽，依刑事訴訟法第三
    百條規定，起訴法條應予變更。被告甲○○前後二次加重竊盜行為，時間緊接，
    犯罪構成要件又復相同，顯係基於概括之犯意為之，為連續犯，爰依刑法第五十
    六條之規定以一罪論，並加重其刑。被告已著手於搶奪犯罪行為之實行而不遂，
    為未遂犯，依刑法第二十六條前段規定減輕其刑。被告甲○○所犯連續加重竊盜
    、搶奪未遂二罪，犯意各別，犯罪構成要件不同，應予分論併罰。爰審酌被告甲
    ○○犯罪之動機、目的、手段、品行、所生危害及犯罪後坦認罪愆，頗具悔意，
    然犯罪後迄今仍未與告訴人、被害人等達成民事和解，取得諒解等一切情狀，分
    別量處如主文所示之刑，並定其應執行刑，以資懲儆。扣案之長十四公分之一字
    型螺絲起子、長十七點五公分之Ｔ字型螺絲起子各一支，均為被告甲○○供犯罪
    所用之物，且屬被告所有，爰均依法併予宣告沒收之。
據上論斷，應依刑事訴訟法第二百九十九條第一項前段、第二百七十三條之一第一項
、第三百條、刑法第五十六條、第三百二十一條第一項第三款、第三百二十五條第三
項、第一項、第二十六條前段、第五十一條第五款、第三十八條第一項第二款，判決
如主文。
中      華      民      國    九十三    年      七      月    二十八    日
                                        臺灣臺中地方法院刑事第八庭
                    法  官  洪  俊  誠
右正本證明與原本無異。
如不服本判決，應於判決送達後十日內向本院提出上訴狀，上訴於臺灣高等法院臺中
分院(須附繕本)。
                                                書記官
中      華      民      國    九十三    年      七      月    二十八    日
附錄論罪科刑實體法條文：
刑法第三百二十一條：
犯竊盜罪而有左列情形之一者，處六月以上、五年以下有期徒刑：
  一、於夜間侵入住宅或有人居住之建築物、船艦或隱匿其內而犯之者。
  二、毀越門扇、牆垣或其他安全設備而犯之者。
  三、攜帶兇器而犯之者。
  四、結夥三人以上而犯之者。
  五、乘火災、水災或其他災害之際而犯之者。
  六、在車站或埠頭而犯之者。
前項之未遂犯罰之。
刑法第三百二十五條(普通搶奪罪)：
意圖為自己或第三人不法之所有，而搶奪他人之動產者，處六月以上五年以下有期徒
刑。
因而致人於死者，處無期徒刑或七年以上有期徒刑，致重傷者，處三年以上十年以下
有期徒刑。
第一項之未遂犯罰之。
